【裁判字號】    95,上訴,1012
【裁判日期】    950816
【裁判案由】    違反毒品危害防制條例
【裁判全文】
臺灣高等法院高雄分院刑事判決        95年度上訴字第1012號
上  訴  人
即  被  告  甲○○
                    （現於臺灣高雄監獄另案執行中）
上列上訴人因被告違反毒品危害防制條例案件，不服臺灣高雄地
方法院95年度訴字第895 號中華民國95年5月16日第一審判決（
起訴案號：臺灣高雄地方法院檢察署95年度毒偵字第237 號；併
辦案號：同署95年度毒偵字第1058號、第2623號），提起上訴（
併辦案號：同署95年度毒偵字第5000號），本院判決如下：
    主  文
原判決關於施用第一級毒品暨定應執行刑部分均撤銷。
甲○○連續施用第一級毒品，累犯，處有期徒刑壹年。
    事  實
一、甲○○前於民國93年間因竊盜、毒品案件，分別經法院判處
    有期徒刑10月、有期徒刑1 年，並經裁定應執行有期徒刑1
    年8 月確定，於94年6 月17日縮短刑期假釋出監，同年7 月
    16日假釋期滿未經撤銷，以執行完畢論，復曾因施用毒品案
    件，經原審法院88年度毒聲字第5152號裁定送觀察勒戒後，
    無繼續施用傾向，由檢察官為不起訴處分；又因施用毒品，
    再經同法院88年度毒聲字第7229號裁定送觀察勒戒，89年度
    毒聲字第304號裁定送強制戒治，於90年1月12日執行完畢；
    其出監後又因施用毒品，經原審法院以92年度毒聲字第1331
    號裁定令入戒治處所施以強制戒治，於93年1 月9 日因法律
    修正釋放；猶不知悔改，於上開強制戒治執行釋放後5 年內
    ，復基於施用海洛因之概括犯意，於下列時、地，連續以針
    筒施打第一級毒品海洛因：（1） 自94年9 月間某日起至94
    年11月3 日19時許止，連續在其高雄縣大樹鄉○○路706 號
    6 樓住處，施用海洛因多次，嗣於94年11月3 日因涉嫌竊盜
    案為警逮捕後，經其於警局同意接受採尿後，送經檢驗發現
    其尿液呈嗎啡及甲基安非他命陽性反應而知悉上情。（2）
    於94年12月14日21時45分許採尿時回溯24小時內某時，在其
    住處，施用海洛因1 次，為警於同日19時30分許，在高雄縣
    大寮鄉○○路與光華路口查獲。（3） 於95年1 月13 日 某
    時，在高雄縣大樹鄉○○村○○路706 號6 樓住處內，施用
    海洛因1 次，嗣於95年1 月21日13時15分許，經警通知其接
    受採尿送驗而查獲。（4） 於95年4 月8 日中午，在高雄縣
    大樹鄉某公園之公共廁所內，施打第一級毒品海洛因1 次。
二、案經高雄縣政府警察局仁武分局移送台灣高雄地方法院檢察
    署檢察官偵查起訴及移送併辦。
    理  由
一、本件被告所犯係死刑、無期徒刑、最輕本刑為3 年以上有期
    徒刑以外之罪，其於審判程序中就被訴事實為有罪之陳述，
    經審判長告知簡式審判程序之旨，並聽取公訴人、被告之意
    見後，本院認為適宜進行簡式審判程序，合先敘明。
二、上開犯罪事實業據被告甲○○於本院審理中坦承不諱，且其
    上開4 次為警查獲時所採尿液，經送檢驗結果，均有嗎啡陽
    性反應，此分別有台灣檢驗科技股份有限公司KH2005B00000
    00號、KH2005C0000000號、KＺ000000000000號濫用藥物尿液
    檢驗報告各1 紙附卷可稽（見警卷一第13頁、警二卷第6 頁
    、警三卷第12頁、警四卷第14頁），被告犯行事證明確，堪
    可認定。被告曾因施用毒品案件，經原審法院88年度毒聲字
    第5152號裁定送觀察勒戒後，無繼續施用傾向，由檢察官為
    不起訴處分；又因施用毒品，再經同法院88年度毒聲字第
    7229號裁定送觀察勒戒，89年度毒聲字第304 號裁定送強制
    戒治，於90年1 月12日執行完畢；其出監後又因施用毒品，
    經原審法院以92年度毒聲字第1331號裁定令入戒治處所施以
    強制戒治，於93年1 月9 日因法律修正釋放等情，並有台灣
    高等法院被告前案紀錄表1 份在卷可按（見本院卷第7-12
    頁）。被告於90年1 月12日強制戒治執行完畢後，又於92年
    間因施用毒品，執行強制戒治後，因法律修正於93年1 月9
    日釋放，再犯本件施用第一級毒品之罪，自合於毒品危害防
    制條例第23條第2 項之追訴要件，應依法論科。
三、按海洛因為毒品危害防制條例第2 條第2 項第1 款所明定之
    第1 級毒品，核被告所為，係犯同條例第10條第1 項之施用
    第1 級毒品罪。被告持有海洛因後進而施用，其持有之低度
    行為，應為施用之高度行為吸收，不另論罪。被告多次施用
    海洛之犯行，均係時間緊接，犯罪構成要件相同，顯係基於
    概括之犯意反覆為之，為連續犯，均應依刑法（修正前）第
    56條之規定以一罪論，並加重其刑。被告行為後，刑法第56
    條連續犯之規定，業於94年1 月7 日修正公布刪除，並於95
    年7 月1 日施行，則被告之犯行，因行為後新法業已刪除連
    續犯之規定，此刪除雖非犯罪構成要件之變更，但顯已影響
    行為人刑罰之法律效果，自屬法律有變更，依新法第2 條第
    1 項規定，比較新、舊法結果，仍應適用較有利於被告之行
    為時法律即舊法論以連續犯（最高法院95年第8 次刑事庭會
    議決議參照）。上開犯罪事實欄「一、（2） 、（3） 、（
    4） 」所載被告犯罪事實（即95年度毒偵字第1058號、第26
    23號、第5000號併案部分），雖未據記載於起訴書，惟既與
    上開事實欄所載「一、（1） 」被告施用海洛因起訴部分之
    犯行，有連續犯之裁判上一罪之關係，應為起訴效力所及，
    本院自得一併審理，併此敘明。又被告曾受上開有期徒刑之
    執行，有其台灣高等法院被告前案紀錄表1 份在卷可查，其
    於執行完畢後5 年內故意再犯本件有期徒刑以上之罪，不論
    依修正前之刑法第47條，或修正後之刑法第47條第1 項之規
    定，均構成累犯，對被告而言並無有利或不利之情形，應逕
    依修正前之刑法第47條，論以累犯，並遞加重其刑。原審對
    被告連續施用第一級毒品之犯行予以論罪科刑，固非無見，
    惟就前開事實欄「一、（四）」之犯罪事實未及審酌，尚有
    未合。又原判決據上論結欄贅引第18條第1 項前段，併此指
    明。被告上訴意旨以原判決就此部分施用第一級毒品犯行未
    併予審酌，指摘原判決不當，非無理由，原判決關於被告施
    用第一級毒品暨定應執行刑部分，應由本院撤銷改判。爰審
    酌被告前因施用毒品案件，經觀察勒戒後，仍未能徹底戒絕
    毒品，再度施用第一級毒品，顯見其無戒毒悔改之意，惟念
    其施用毒品，乃戕害一己之身體健康，所為尚未害及他人，
    及犯後坦承犯行態度良好等一切情狀，量處如主文所示第2
    項之刑。
據上論斷，應依刑事訴訟法第369 條第1 項前段、第364 條、第
273 條之1 第1 項、第299 條第1 項前段，毒品危害防制條例第
10條第1 項，刑法（修正後）第2 條第1 項前段、第11條、（修
正前）第56條、（修正前）第47條，判決如主文。
本案經檢察官林應華到庭執行職務。
中    華    民    國    95    年    8     月    16    日
                  刑事第八庭    審判長法  官  李炫德
                                      法  官  李淑惠
                                      法  官  蔡國
以上正本證明與原本無異。
如不服本判決應於收受本判決後10日內向本院提出上訴書狀，其
未敘述上訴理由者，並得於提起上訴後10日內向本院補提理由書
狀（均須按他造當事人之人數附繕本）「切勿逕送上級法院」。
中    華    民    國    95    年    8     月    16    日
                                      書記官  顏惠華
附錄法條：
毒品危害防制條例第10條
施用第一級毒品者，處 6 月以上 5 年以下有期徒刑。


司法院資訊處製作；財團法人民間司法改革基金會備份。
